【裁判字號】    94,上易,392
【裁判日期】    950316
【裁判案由】    毒品危害防制條例
【裁判全文】
臺灣高等法院刑事判決                 94年度上易字第392號
上  訴  人  臺灣板橋地方法院檢察署檢察官
上  訴  人
即  被  告  甲○○
上列上訴人等因被告違反毒品危害防制條例案件，不服臺灣板橋
地方法院93年度易字第981號，中華民國93年10月28日第一審判
決（起訴案號：臺灣板橋地方法院檢察署93年度毒偵字第2913號
），提起上訴，並再經檢察官移請併案（臺灣板橋地方法院檢察
署93年度毒偵字第5179號、94年度毒偵字第1505、273、2148、
2600號），本院判決如下：
    主  文
原判決撤銷。
甲○○連續施用第二級毒品，累犯，處有期徒刑壹年。
扣案如附表所示之第二級毒品甲基安非他命柒包，均沒收銷燬；
扣案之吸食器貳組、玻璃球壹個、殘渣袋肆個、分裝袋肆包、分
裝勺壹支，均沒收。
    事  實
一、甲○○因施用毒品案件，經原審以88年度毒聲字第4073號裁
    定送觀察、勒戒後，因認無繼續施用毒品之傾向，於民國88
    年12月28日出勒戒所，由臺灣板橋地方法院檢察署檢察官於
    88年12月28日以88年度毒偵字第459號、第460號、第461號
    為不起訴處分確定。後因竊盜、轉讓毒品案件，分別經本院
    以88年度少連上易字第18號判決、原審以89年度訴字第796
    號判決，判處有期徒刑10月、有期徒刑8月確定，上開二案
    件經定其應執行刑為有期徒刑1年4月，於88年12月28日起算
    刑期，復於89年12月21日假釋交付保護管束，於90年3月8日
    保護管束期滿執行完畢。再因施用毒品案件，經原審以91年
    度毒聲字第931號裁定送觀察、勒戒後，認有繼續施用毒品
    之傾向，經原審以91年度毒聲字第2896號裁定令入戒治處所
    施以強制戒治，嗣於92年8月1日停止戒治交付保護管束，92
    年9月5日保護管束期滿，並由臺灣板橋地方法院檢察署檢察
    官以91年度毒偵緝字第404號提起公訴，經原審以92年度簡
    字第22號判決判處有期徒刑6月確定，甫於93年4月2日執行
    完畢。嗣猶不戒除毒癮，明知甲基安非他命經毒品危害防制
    條例列為第二級毒品，不得施用、持有，竟基於施用第二級
    毒品甲基安非他命（下簡稱甲基安非他命）之概括犯意，自
    93年5月20日起至94年5月2日止，在臺北縣新莊市○○路、
    中泰街及臺北縣樹林市○○路等處，以將甲基安非他命置於
    吸食器上燒烤再吸食冒起煙霧之方式，連續施用甲基安非他
    命多次。嗣先於93年5月27日18時20分許，經臺北縣警察局
    新莊分局員警執行列管毒品人口調驗工作採尿送驗；次於93
    年11月10日13時10分許，經警在臺北縣樹林市○○路637號
    處查獲，並扣得其欲施用之甲基安非他命二包（原淨重16.
    3402公克、其中0.1144公克檢驗時用罄、剩16.2258公克）
    ；再於93年12月21日14時30分許，經臺北縣警察局新莊分局
    員警執行列管毒品人口調驗工作採尿送驗；又於94年1月7日
    13時許，經警在臺北縣新莊市○○街66巷9號1樓處查獲，並
    扣得其欲施用之甲基安非他命二包（原淨重0.7536公克、其
    中0.0522公克檢驗時用罄、剩0.7014公克），及其所有供施
    用甲基安非他命用之吸食器一組、玻璃球一個暨其所有原包
    裝甲基安非他命用之殘渣袋一個；另於94年4月11日19時45
    分許，經警在臺北縣新莊市○○街104巷6弄4號2樓處查獲，
    並扣得其所有供施用甲基安非他命用之電子磅秤一個、分裝
    袋四包、分裝勺一支、吸食器一組暨其所有原包裝甲基安非
    他命用之殘渣袋三個；末於94年5月3日22時50分許，經警在
    臺北縣新莊市○○路○段30之1號處查獲，並扣得其施用之甲
    基安非他命三包（原淨重1.0770公克、其中0.1723公克檢驗
    時用罄、剩0.9047公克）。
二、案經臺北縣政府警察局新莊分局報請臺灣板橋地方法院檢察
    署檢察官偵查起訴，再經檢察官移請併案審理。
    理  由
一、訊據上訴人即被告甲○○對於上揭施用甲基安非他命事實坦
    承不諱，且其尿液送驗結果均呈甲基安非他命類陽性反應，
    有台灣檢驗科技股份有限公司93年6月3日、94年1月20日、
    94年2月7日、94年5月25日、94年5月27日濫用藥物尿液檢驗
    報告共五紙及台灣尖端先進生技醫藥股份有限公司93年11月
    19日濫用藥物檢驗報告一紙附卷可按，此外又有上揭吸食器
    二組、玻璃球一個、殘渣袋四個、分裝袋四包、分裝勺一支
    及甲基安非他命七包（93年11月10日13時10分許扣得之粉
    末二包，驗出甲基安非他命成份，原淨重16.3402公克，其
    中0.1144公克檢驗時用罄，剩16.2258公克；94年1月7日
    13時許扣得之粉末二包，驗出甲基安非他命成份，原淨重0.
    7536公克，其中0.0522公克檢驗時用罄，剩0.7014四公克；
    94年5月3日22時50分許扣得之粉末三包驗出甲基安非他命
    成份，原淨重1.0770公克，其中0.1723公克檢驗時用罄，剩
    0.9047公克，此分別有憲兵司令部刑事鑑識中心94年1月23
    日、94年1月24日、94年5月9日鑑驗通知書共三紙附卷可參
    ）扣案可佐，足見被告之自白與事實相符，足堪採信。又被
    告曾因如事實欄所示因施用毒品，經分別裁定送觀察勒戒、
    令入戒治處所強制戒治且執行完畢等情，又有本院被告全國
    前案紀錄表附卷可憑。是被告於觀察勒戒、強制戒治執行完
    畢後，五年內再犯本件施用毒品犯行，堪予認定，應予論罪
    科刑。
二、核被告所為係犯毒品危害防制條例第10條第2項之施用第二
    級毒品罪。被告持有甲基安非他命之低度行為，為施用甲基
    安非他命之高度行為所吸收，不另論罪。被告先後多次施用
    甲基安非他命之犯行，時間緊接，所犯構成要件相同，顯係
    基於概括犯意反覆為之，為連續犯，應依刑法第56條規定論
    以一罪，並加重其刑。檢察官雖僅就被告93年5月間施用甲
    基安非他命之犯行起訴，對被告自93年6月間起至94年5月2
    日止之犯行未曾起訴而僅請求併案審理，然如前述被告之犯
    行為連續犯，屬裁判上一罪，因此被告自93年6月間起至94
    年5月2日止之犯行，仍為起訴效力所及，本院自應併予審理
    。又被告有如事實欄所示前科，有卷附本院被告全國前案紀
    錄表可按，其於有期徒刑執行完畢後五年內再犯本件有期徒
    刑以上之罪，為累犯，應依刑法第47條之規定加重其刑，並
    遞加重之。
三、原審以被告事證明確，予以論罪科刑，固非無見，惟原審未
    及審酌被告自93年6月間起至94年5月2日止之犯行，檢察官
    及被告均據此上訴指摘原審未及審酌被告全部犯行，請求撤
    銷原判決，即有理由，自應由本院將原判決撤銷，另為適法
    之諭知。爰審酌被告被告前有多次違反毒品危害防制條例犯
    行、素行不佳，不知悔改而再犯本件施用第二級毒品犯行，
    顯見其戒除毒癮之意志薄弱，惟其施用毒品係自戕行為，對
    他人法益尚無具體危害，及其犯罪後坦承犯行，態度尚稱良
    好等一切情狀，量處如主文第二項所示之刑，以示懲儆。
三、扣案如附表所示之甲基安非他命共七包，均為被告欲施用之
    物，且係查獲之第二級毒品，均依毒品危害防制條例第18條
    第1項前段規定，宣告沒收銷燬（該七包甲基安非他命中檢
    驗時用罄部分，因已不存在，自不在沒收銷燬範圍，附此敘
    明。）。另扣案之吸食器二組、玻璃球一個、殘渣袋四個、
    分裝袋四包、分裝勺一支均為被告所有且係供施用或包裝甲
    基安非他命用之物，此據被告自承在卷，且此等物品其本質
    上並非專供施用甲基安非他命用之物，是均依刑法第38條第
    1項第2款規定，宣告沒收。
據上論斷，應依刑事訴訟法第369條第1項前段、第364條、第299
條第1項前段，毒品危害防制條例第10條第2項、第18條第1項前
段，刑法第11條前段、第56條、第47條、第38條第1項第2款，判
決如主文。
本案經檢察官沈世箴到庭執行職務。
中    華    民    國  95    年    3    月    16       日
                  刑事第十六庭審判長法  官  葉騰瑞
                                    法  官  莊明彰
                                    法  官  黃俊明
以上正本證明與原本無異。
不得上訴。
                                    書記官  廖婷璇
中    華    民    國    95    年    3     月    16    日
附錄：本案論罪科刑法條全文
毒品危害防制條例第10條
施用第二級毒品者，處 3 年以下有期徒刑。
附表：
  九十三年十一月十日扣案之甲基安非他命二包（原淨重一
    六‧三四Ｏ二公克、其中Ｏ‧一一四四公克檢驗時用罄、
    剩一六‧二二五八公克）。
  九十四年一月七日扣案之甲基安非他命二包（原淨重Ｏ‧
    七五三六公克，其中Ｏ‧Ｏ五二二公克檢驗時用罄，剩Ｏ
    ‧七Ｏ一四公克）。
  九十四年五月三日扣案之甲基安非他命三包（原淨重一‧
    Ｏ七七Ｏ公克，其中Ｏ‧一七二三公克檢驗時用罄，剩Ｏ
    ‧九Ｏ四七公克）。


司法院資訊處製作；財團法人民間司法改革基金會備份。
